【裁判字號】    95,上易,108
【裁判日期】    950322
【裁判案由】    竊盜
【裁判全文】
臺灣高等法院刑事判決                 95年度上易字第108號
  上  訴  人  臺灣板橋地方法院檢察署檢察官
  上  訴  人
  即  被  告  甲○○
上列上訴人因被告竊盜案件，不服臺灣板橋地方法院94年度易字
第687號，中華民國94年11月30日第一審判決（起訴案號：臺灣
板橋地方法院檢察署94年度偵字第7857號），提起上訴，本院判
決如下：
    主  文
原判決撤銷。
甲○○踰越牆垣竊盜，累犯，處有期徒刑柒月。
被告之上訴駁回。
    事  實
一、甲○○曾因贓物案件，於民國（下同） 91年5月23日，經原
    審法院以90年度易字第1858號判處有期徒刑 3月確定，於91
    年11月12日執行完畢；又因竊盜案件，於94年1月13日經臺
    灣基隆地方法院以93年度訴字第230號判處有期徒刑6月，嗣
    經本院以94年度上易字第337號判決駁回上訴確定（尚未執
    行完畢）。詎其猶不知悔悟，竟意圖為自己不法之所有，於
    94年5月3日上午某時，踰越牆垣而進入第一炭業股份有限公
    司委託保全人員劉清池管理位於臺北縣中和市○○路142之1
    號之工地，徒手竊取該公司所有之鋁、鐵製品1批（價值約
    新臺幣300元），並裝於原供裝白米之塑膠袋內，尚未攜出
    牆外，旋於同日7時20分許為劉吳麗（劉清池之妻）發覺
    ，通知劉清池報警當場查獲而未得逞。
二、案經劉清池訴由臺北縣政府警察局中和分局移送臺灣板橋地
    方法院檢察署檢察官偵查起訴。
    理  由
一、訊據被告甲○○固坦承於前開時、地為劉吳麗目睹，嗣經
    警逮捕等情，惟否認犯罪，辯稱：當天伊要工作時經過該工
    地，因為門沒有關，所以伊進入欲洗手及衣服，並沒有偷東
    西云云。
二、經查：
（一）前開犯罪事實，業據劉清池、證人劉吳麗於警詢、檢察
      官偵查中及原審審理中之指（證）綦詳，復有現場照片1
      幀足資佐證。
（二）雖被告執前詞置辯，惟查：
    1.證人劉吳麗於原審審理中證稱：「當時我要巡工地，鑰
      匙打開小門之後看到被告在撿拾一些小東西，我問他為何
      跑進來，他說這是政府的，他要進來撿東西而已，我說這
      怎麼可能是政府的，他就說要進來撿東西，我問他若這樣
      ，外面的水溝蓋是政府的，若你去偷罪更重，更何況這是
      私人的東西，我說裡面丟了很多東西，現在你被我抓到了
      ，就要承認，但他還是不承認。」、「（工地的門全部都
      有上鎖嗎？）是。前面的大門都封死了，周圍也都圍住了
      ，除了前面的大門及小門外，其他圍牆都有加鐵絲網。」
      、「（門鎖有無被破壞？）沒有，我開的時候還正常鎖住
      。」、「（損失物品為何？）他有無拿走我不清楚，但我
      看到他撿了一袋東西。」、「（有無看清楚那袋是被告撿
      的？〈提示卷內照片〉）我有看到他在撿，就是這袋，當
      場他也有承認是他撿的。」、「（被告有無說進入目的為
      何？）他說這是政府的。」、「（被告有無說他進來是要
      洗手？）那是警察來了之後才說的。」、「我打開門時看
      到他彎腰背對著我撿東西，那包東西就距離他約二、三公
      尺，他也有承認那是他撿的。」、「（那天我是否有跟你
      說我要洗手？）那是後來他不承認才這樣講的。」，另證
      人劉清池於原審亦結證稱：「我去的時候看到被告及有一
      袋已經裝好放在門邊了，那是鋁料，有做窗邊的也有天線
      的，我是跟被告說若他承認的話我就不追究，但是被告堅
      持說我們的門沒鎖，他才進來的，我說門哪有可能沒關，
      那是三段鎖，若沒有爬圍牆進去，怎麼可能進去，『他堅
      持說那是公家的』，我說這是公家的也不能進來，他一直
      不承認，我就報警處理。」（以上均見原審94年11月22日
      審判筆錄），衡諸證人劉清池、劉吳麗與被告並無怨隙
      ，衡情應無故為虛編、誣指之必要，所為之證詞應堪採信
      。
    2.依被告所辯，其係於上班途中進入該工地內欲洗手、洗衣
      服云云；然衡諸常情，其本可至上班地點後再為該等行為
      ，豈有捨之而大費周章進入他人之工地之理；況且，被告
      於警訊中係辯稱：「當時我看到該大門只是虛掩未關上，
      『我好奇』就進入該工地內。」、「（你進入該工地內後
      做何事？）我看一看後，就在門邊一個存有雨水的桶子洗
      手洗腳。」（見臺灣板橋地方法院檢察署94年度偵字第78
      57號卷第6頁），其前後所稱進入該工地之原因不一，益
      徵所辯係卸責之詞，不足採信。
（三）綜上所述，本案事證已臻明確，被告犯行洵堪認定。
三、核被告甲○○所為，係犯刑法第321條第1項第2款之踰越牆
    垣竊盜罪（起訴書原援引刑法第320第1項，嗣業據公訴人於
    原審審判期日當庭更正為第321條第1項第2款。）查被告徒
    手竊取工地內之鋁、鐵製品並已裝於原供裝白米之塑膠袋內
    ，雖尚未攜出牆垣之外，然已屬置於自己之實力支配下，其
    竊盜行為已屬既遂。被告曾因贓物案件，經原審法院判處有
    期徒刑3月確定，於91年11月12日執行完畢，有本院被告前
    案紀錄表在卷可稽，其於5年內再犯有期徒刑以上本案之罪
    ，應依刑法第47條之規定論以累犯，並加重其刑。
四、原審固非無見。惟原判決以被告竊取之物為尚未置於實力支
    配之下，而論以未遂犯，即有未合；又刑法第321條並無罰
    金刑之規定，原判決論處被告以該條之罪刑，竟援引罰金罰
    鍰提高標準條例第1條前段，亦有違誤；而被告所竊物品價
    值僅300餘元，情節不重，原審既認係竊盜未遂，仍量處有
    期徒刑9月，顯然過重。檢察官上訴指摘原判決以未遂罪論
    處為不當，為有理由，自應由本院將原判決撤銷改判。爰審
    酌被告前因竊盜案件，甫經判處罪刑，猶不知悔悟，竟再為
    本案之犯行，及其犯罪動機、目的、手段、智識程度、所竊
    之物價值不高，惟犯罪後未見悔意等一切情狀，量處如主文
    所示之刑。被告竊取鋁、鐵所用之塑膠袋1個並未扣案，且
    非屬違禁物，認無宣告沒收之必要，附此敘明。
五、另查被告係於95年1月9日收受原判決正本，有送達證書在卷
    可稽（原審卷第92頁），茲被告於95年1月26日始提起上訴
    ，其上訴顯逾刑事訴訟法第349條上訴期間為10日之規定，
    其上訴為違背法律上之程式，應予駁回。
據上論斷，應依刑事訴訟法第367條、第369條第1項前段、第364
條、第299條第1項前段，刑法第321條第1項第2款、第47條，判
決如主文。
本案經檢察官郭弘佑到庭執行職務。
中    華    民    國    95    年    3     月    22    日
                  刑事第二庭審判長法  官  蔡國在
                                  法  官  王詠寰
                                  法  官  江振義
以上正本證明與原本無異。
不得上訴。
                                  書記官  洪秋帆
中    華    民    國    95    年    3     月    22    日
附錄：本案論罪科刑法條全文
刑法第321條：
犯竊盜罪而有左列情形之一者，處六月以上、五年以下有期徒刑
一、於夜間侵入住宅或有人居住之建築物、船艦或隱匿其內而犯
之者。
二、毀越門扇、牆垣或其他安全設備而犯之者。
三、攜帶兇器而犯之者。
四、結夥三人以上而犯之者。
五、乘火災、水災或其他災害之際而犯之者。
六、在車站或埠頭而犯之者。
前項之未遂犯罰之。


司法院資訊處製作；財團法人民間司法改革基金會備份。
